【裁判字號】    95,訴,316
【裁判日期】    951229
【裁判案由】    遷讓房屋等
【裁判全文】
臺灣苗栗地方法院民事判決               95年度訴字第316號
原      告  乙○○
                        之1號.
被      告  甲○○
                        號
上列當事人間請求遷讓房屋等事件，本院於民國95年12月29日言
詞辯論終結，判決如下：
    主  文
被告應將坐落苗栗縣銅鑼鄉○○○段二六二０地號土地如附圖所
示標示藍色部分面積三九平方公尺及標示黃色部分面積八平方公
尺土地上堆置之傢俱物品騰空，並將占用之上開土地返還原告。
訴訟費用由被告負擔。
本判決得假執行。
    事實及理由
一、原告起訴主張：坐落苗栗縣銅鑼鄉○○○段2620地號土地（
    以下簡稱系爭土地）為原告所有，系爭土地於民國94年7 月
    22日經由本院拍賣由原告得標買受，並經本院於同年11月10
    日點交原告接管，詎被告無正當權源，於系爭土地如附圖所
    示標示藍色部分面積39平方公尺及標示黃色部分面積8 平方
    公尺土地上堆置傢俱物品並占用之，雖經原告請求被告騰空
    搬遷，未獲置理，為此依民法第767 條規定，訴請被告將無
    權占用之系爭土地騰空並將上開土地返還原告，並聲明：如
    主文第1項所示。
二、被告則以：其並未占用原告所有系爭土地等語置辯，並聲明
    ：原告之訴駁回。
三、原告主張系爭土地為其所有，系爭土地於94年7 月22日經由
    本院拍賣由原告得標買受，並經本院於同年11月10日點交原
    告接管，嗣被告於系爭土地如附圖所示標示藍色部分面積39
    平方公尺及標示黃色部分面積8 平方公尺土地上堆置傢俱物
    品並占用之事實，業據原告提出與所述相符之土地登記謄本
    、不動產權利移轉證書、接管切結及現場照片等件為證，並
    經本院依職權勘驗現場，及囑託苗栗縣銅鑼地政事務所測量
    屬實，製有勘驗筆錄、照片及複丈成果圖在卷可稽（詳卷第
    57、58、90、91、92頁），自堪信為真實。被告空言所辯其
    未占用系爭土地云云，自無足採。
四、按所有人對於無權占有或侵奪其所有物者，得請求返還之。
    對於妨害其所有權者，得請求除去之。有妨害其所有權之虞
    者，得請求防止之，民法第767 條定有明文。本件被告就其
    於系爭土地如附圖所示標示藍色部分面積39平方公尺及標示
    黃色部分面積8 平方公尺土地上堆置傢俱物品並占用之正當
    權源，既未能主張及舉證，則原告主張被告無權占有系爭土
    地，即屬可採。從而，原告依民法第767 條規定，訴請被告
    應將系爭土地如附圖所示標示藍色部分面積39平方公尺及標
    示黃色部分面積8 平方公尺土地上堆置之傢俱物品騰空，並
    將上開土地返還原告，於法自屬有據，應予准許。
五、本件為通常訴訟程序事件，所命被告給付之訴訟標的價額僅
    為新台幣6,580 元，未逾50萬元，依民事訴訟法第389 條第
    1 項第5 款規定，本院應依職權宣告假執行。
六、訴訟費用負擔之依據：民事訴訟法第78條。
中    華    民    國    95    年    12    月    29    日
                  民事庭法  官  王萬金
以上正本係照原本作成。
如對本判決上訴，須於判決送達後20日內向本院提出上訴狀。
                        書記官  劉碧雯
中    華    民    國    95    年    12    月    29    日


司法院資訊處製作；財團法人民間司法改革基金會備份。
